臺灣新竹地方法院刑事裁定　　　　　　　96年度聲判字第20號
聲　請　人　乙○○
代　理　人　錢炳村律師
被　　　告　甲○○
　　　　　　丙○○
上列聲請人因告訴被告等妨害家庭案件，不服臺灣高等法院檢察
署檢察長駁回聲請再議之處分（96年度上聲議字第2951號），聲
請交付審判，本院裁定如下：
    主  文
聲請駁回。
    理  由
一、按告訴人不服上級法院檢察署檢察長或檢察總長認再議為無
    理由而駁回之處分者，得於接受處分書後10日內委任律師提
    出理由狀，向該管第一審法院聲請交付審判，法院認為交付
    審判之聲請不合法或無理由者，應駁回之，刑事訴訟法第25
    8條之1、第258條之3第2 項前段分別定有明文。又按刑事訴
    訟法第258條之3第3 項固規定法院為駁回或准予交付審判之
    裁定前，得為必要之調查，然基於聲請交付審判之立法目的
    在於制衡檢察官之起訴裁量權，將應起訴而不當為不起訴處
    分者給予接受審判之機會，尚非逕自取代偵查之功能，是以
    調查範圍應以偵查中曾發現之證據為限，不可就聲請人新提
    出之證據再為調查，亦不可蒐集偵查卷以外之證據，臺灣高
    等法院暨所屬法院93年法律座談會亦同此結論。準此，法院
    裁定交付審判，即如同檢察官提起公訴使案件進入審判程序
    ，是法院裁定交付審判之前提，必須偵查卷內所存證據已符
    合刑事訴訟法第251條第1項規定「足認被告有犯罪嫌疑」檢
    察官應提起公訴之情形，亦即該案件已經跨越起訴門檻，若
    需再為起訴審查，則易生裁判矛盾並造成訴訟遲延。縱或法
    院對於檢察官所認定之基礎事實有不同判斷，但如案件仍須
    另行蒐證偵查始能判斷應否交付審判者，因交付審判審查制
    度並無如同再議救濟制度得為發回原檢察官續行偵查之設計
    ，法院仍應依同法第258條之3第2 項前段規定，認聲請無理
    由裁定駁回，合先敘明。
二、查本件聲請人即告訴人乙○○以被告甲○○涉犯相姦、相婚
    罪嫌、丙○○涉犯重婚罪嫌，訴由臺灣新竹地方法院檢察署
    （下稱新竹地檢署）檢察官偵查後，認被告等犯罪嫌疑不足
    ，而於民國96年5月2日以96年度偵字第2640號、第2687號處
    分不起訴，嗣聲請人不服而聲請再議，經臺灣高等法院檢察
    署檢察長於96年7 月20日以96年度上聲議字第2951號駁回再
    議之聲請，該處分書並於96年8月1日由聲請人收受，聲請人
    於同年8 月10日委任錢炳村律師向本院提出交付審判之聲請
    等情，業經本院調閱前揭新竹地檢署96年度偵字第2687號全
    卷查核無訛，且有新竹地檢署96年度偵字第2687號不起訴處
    分書、臺灣高等法院檢察署96年度上聲議字第2951號處分書
    及本件交付審判聲請狀上收狀戳章等件在卷可查，是本件聲
    請交付審判案件，核與前開聲請程序之相關規定相合，附此
    敘明。
三、本件聲請交付審判意旨略以：如附件刑事交付審判聲請狀及
    補充理由狀所載。
四、本院調閱新竹地檢署96年度偵字第2687號偵查卷後，原不起
    訴處分及駁回再議之處分認定如下：
(一)、聲請人原告訴意旨略以：被告甲○○明知被告丙○○已於91
    年5 月22日，在大陸地區浙江省浦江縣，與告訴人乙○○結
    婚，屬有配偶之人，竟基於相姦之犯意，於93年11、12月間
    某日，在南投縣日月潭風景區某飯店內，與被告丙○○（被
    告丙○○所涉通姦部分，另聲請簡易判決處刑）發生性行為
    ，被告甲○○並因此受孕（於94年9 月12日產下長子）。被
    告丙○○因被告甲○○有孕，即基於重婚之犯意，與亦有相
    婚犯意之被告甲○○，於94年3 月27日，在華泰大飯店企業
    股份有限公司設於臺北市○○○路369 號之華泰王子大飯店
    ，以公開宴請親友之儀式重為結婚。被告甲○○復明知被告
    丙○○與告訴人尚未離婚，其與被告丙○○之重為結婚無效
    ，竟仍基於相姦之犯意，於95年2 月中旬某日，在不詳地點
    ，與被告丙○○發生性行為，被告甲○○又因此受孕（於95
    年12月19日產下次子）。因認被告甲○○涉有刑法239 條相
    姦罪嫌及同法第237條相婚罪嫌，被告丙○○涉有同法第237
    條重婚罪嫌云云。
(二)、經新竹地檢署檢察官偵查結果，認以：
１、按犯罪事實應依證據認定之，無證據不得認定犯罪事實，刑
    事訴訟法第154條第2項定有明文。又告訴人之告訴，係以使
    被告受刑事訴追為目的，是其陳述是否與事實相符，仍應調
    查其他證據以資審認，始得為不利被告之認定。再認定不利
    於被告之事實，須依積極證據，苟積極證據不足為不利於被
    告事實之認定時，即應為有利於被告之認定，更不必有何有
    利之證據。另刑事訴訟法上所謂認定犯罪事實之證據，係指
    足以認定被告確有犯罪行為之積極證據而言，該項證據自須
    適合於被告犯罪事實之認定，始得採為斷罪資料，最高法院
    52年臺上字第1300號、30年上字第816 號、29年上字第3105
    號分別著有判例可資參照。再證據法則上，補強證據必須補
    強待證事實，至任何人均無可置疑之地步，亦即必須符合「
    超越合理懷疑原則」，始得據以論罪；倘尚有疑者，依「罪
    疑利益歸被告原則」，仍應為有利被告事實之認定。次按刑
    法第237條重婚及相婚罪係以有配偶而重為婚姻或同時與2人
    以上結婚者為構成要件，苟未經公開儀式、2 以上證人舉行
    之結婚儀式，自不構成重婚及相婚罪。末刑法第239 條相姦
    罪，行為人除有相姦之行為外，其主觀上須有相姦之意，方
    始該當本罪之主觀構成要件，若欠缺相姦之故意，自不構成
    本罪，此由該條並未處罰過失犯行即明。
２、訊據被告甲○○固不否認於93年11、12月間某日，在南投縣
    日月潭風景區某飯店內，與被告丙○○發生性行為，另於95
    年12月19日產下與被告丙○○之次子之事實，惟堅決否認有
    何相姦及相婚之犯行，辯稱：其與被告丙○○於93年11月間
    發生性行為時，並不知被告丙○○為有配偶之人，俟94年 2
    月底，其始知被告丙○○為有配偶之人，為此其與被告丙○○曾有不愉快，其雖因有孕在身仍與被告丙○○有來往，但
    因對被告丙○○欺瞞行為難釋懷，故未再與之發生性關係，
    且隱瞞家人被告丙○○已婚之事實，而於94年3 月27日舉行
    訂婚儀式以安撫家人，迄被告丙○○與告訴人乙○○離婚後
    ，為予長子完整家庭，始於95年3 月再與丙○○同居並發生
    性關係，也因此產下次子等語。被告丙○○雖不否認於94年
    3 月27日，在華泰王子大飯店，曾公開宴請被告甲○○親友
    之事實，然亦堅詞否認有何重婚之犯行，辯稱：被告甲○○
    於93年11、12月間，與其發生性行為時，並不知其已婚，俟
    於94年2 月底，始知悉其為有配偶之人，又其與被告甲○○
    並未結婚，僅於94年3 月27日，在華泰王子大飯店，公開宴
    請被告甲○○親友，舉行訂婚儀式，且迄其離婚止，其未再
    與被告甲○○發生性行為等詞。經查：
(1)、被告甲○○於93年11、12月間涉有相姦罪嫌部分：雖被告 2
    人均不否認被告甲○○所生長子，為被告丙○○骨肉，且被
    告甲○○所生長子之受孕日期為93年12月22日，復有財團法
    人振興復建醫學中心96年3 月13日96振醫字第0000000282號
    函及所附甲○○病歷資料1 份在卷可稽，致被告甲○○於被
    告丙○○與告訴人婚姻存續期間之93年12月22日，曾與被告
    丙○○發生性行為之客觀事實，堪以認定。惟被告甲○○所
    辯於94年2 月底始知悉被告丙○○為有配偶之人，因之與被
    告丙○○曾有不愉快，並曾向友人透露被告隱瞞已婚之事等
    情，有被告甲○○庭呈其於94年2月22日以英文署名Valeria
    與友人Eric_Huang12在MSN 即時通之對話內容「Eric_Huang
    12 Valeria妳是怎麼知道他已婚還有小孩這事呢」、「Vale
    riaEric_Huang12 他跟我說的」、「Eric_Huang12 Valeria
    何時說的」、「Valeria Eric_Huang12過年的時候」等語之
    MSN談話紀錄列印資料及被告丙○○94年2月5日以jiansongt
    sai@gmail.com 電子郵件信箱寄發電子郵件向被告甲○○表
    示「我千不該萬不該來傷害你求你給我一個贖罪的機會」等
    語之電子郵件列印資料各1 份在卷可證，亦屬有據。則被告
    甲○○所辯於93年12月間與被告丙○○發生性行為時，並不
    知悉被告丙○○為有配偶之人乙節，即非無憑，依「罪疑利
    益歸被告原則」，本件既乏足夠之證據認被告甲○○與被告
    丙○○發生上開性行為時，認知被告丙○○為有配偶之人，
    即無從遽論被告甲○○有何相姦之主觀犯意，自不得以相姦
    罪嫌相繩。
(2)、被告2 人涉有重婚及相婚罪嫌部分：被告丙○○辯稱其與被
    告甲○○於94年3 月27日，在華泰王子大飯店，宴請女方親
    友，係舉辦訂婚儀式，非結婚，且其與被告甲○○迄今尚未
    結婚等情，核與證人即同案被告甲○○及其母潘玟樺於本署
    偵查中具結後證稱：因被告甲○○未結婚即育有1 子，為維
    護被告甲○○名譽，其對外均聲稱被告甲○○已結婚，實則
    被告2人僅有訂婚，未結婚等詞，大致相符，復有被告2人「
    文定」喜帖1 份在卷足稽，且經本檢察官向華泰王子大飯店
    函詢被告2 人宴客情形，該飯店亦函覆被告2人確於94年3月
    27日在該飯店宴客，係某位林太太訂席，訂席名義為訂婚，
    又除上開訂席外，被告2 人或林太太並未另向該飯店訂席等
    情，有華泰大飯店企業股份有限公司96年2 月27日華管字第
    96005號函文1份附卷足憑，則被告2人於94年3月27日，在華
    泰王子大飯店僅舉辦訂婚儀式，未有結婚儀式，應堪認定。
    此外，既查無其他證據足認被告2人曾於何時、地，公開經2
    以上證人舉行結婚儀式，依「罪疑利益歸被告原則」，自不
    得僅因被告甲○○於94年2 月底知悉被告丙○○為有配偶之
    人及被告2 人曾公開宴客暨證人潘玟樺於告訴人探詢時就被
    告2人是否結婚含糊回應之情，即遽為不利被告2人之認定，
    揆諸首揭說明，自難逕以重婚及相婚罪嫌相繩。
(3)、被告甲○○於95年2 月中旬涉有相姦罪嫌部分：查被告丙○○與告訴人自91年5 月22日結婚後，嗣因雙方感情不睦，被
    告向臺灣新竹地方法院對告訴人訴請離婚，並經臺灣新竹地
    方法院於95年2月27日以94年度婚字第150號判決判准被告與
    告訴人離婚確定在案，此有該判決及本署公務電話紀錄表各
    1份附卷可證。次查，甲○○所產下第2名男嬰，於95年12月
    19日出生，預估受孕日期為95年3 月27日至95年4月1日間，
    有財團法人振興復建醫學中心函文1 份在卷可稽，是被告丙○○、甲○○所育第2 名男嬰約於被告與告訴人離婚後之95
    年3月27日至95年4月1 日期間內受胎，即堪認定。從而，縱
    該男嬰為被告2人所出，且被告甲○○於94年2月底即知悉被
    告丙○○與告訴人已婚之事實，惟被告2 人發生性行為期間
    ，既於被告丙○○與告訴人離婚後，被告甲○○所為即與相
    姦之構成要件有間，自不能繩以該罪責。
(4)、綜上，本件卷證除告訴人所為之指訴及告訴人與證人潘玟樺
    對話譯文內容暨被告2人育有2子外，尚無其他補強證據足「
    超越合理懷疑原則」，依「罪疑利益歸被告」之證據法則，
    自難遽為不利被告2 人之認定。此外，復查無其他積極證據
    ，足認被告甲○○有何相姦或相婚犯行、被告丙○○有何重
    婚犯行，揆諸首揭說明，自應認其等犯罪嫌疑均屬不足。依
    刑事訴訟法第252條第10款為不起訴之處分。
(三)、經告訴人不服上開處分聲請再議後，臺灣高等法院檢察署以
    96年度上聲議字第2951號處分書駁回其再議之聲請之理由略
    為：
１、按犯罪事實應依證據認定之，無證據不得認定犯罪事實，刑
    事訴訟法第154條第2項定有明文。又認定不利於被告之事實
    ，須依積極證據，苟積極證據不足為不利於被告事實之認定
    時，即應為有利於被告之認定，更不必有何有利之證據，最
    高法院著有30年度上字第816號判例參照。另按刑法第237條
    重婚罪及相婚罪，須以有配偶而重為婚姻或同時與二人以上
    結婚者為構成要件，苟未經公開儀式或二人以上證人舉行結
    婚儀式，自不構成重婚及相婚罪。至刑法第239 條之相姦罪
    ，亦須行為人認知其相姦對象為有配偶之人為必要，若無此
    認識，自不構成該罪。
２、查被告甲○○與丙○○因發生性行為而受孕之第一位男嬰係
    於94年9 月12日出生，受孕日期預估為93年12月22日，而甲○○最後一次月經為93年12月8日，有振興醫院96年3月13日
    96振醫字第0000000282號函可稽，其受孕時間乃係聲請人與
    丙○○之婚姻存續期間內，應可認定，惟被告甲○○否認該
    時即知悉丙○○為有配偶之人，此核與丙○○於96年1 月30
    日原署偵查中坦稱被告甲○○不知其已婚身分，並稱至94年
    2 月農曆年時方告知已婚事實，甲○○一直不原諒等語相符
    ，並有丙○○於94年2月5日向被告甲○○寄發內載「我千不
    該萬不該來傷害你求你給我一個贖罪的機會」等旨之電子郵
    件可查，可見被告甲○○辯稱丙○○隱瞞已婚身分與其交往
    ，迄94年2 月方知悉丙○○已婚事實之詞，當非虛妄，此並
    見被告甲○○提出之其於94年2 月22日因得知丙○○已婚身
    分，而以英文署名Valeria與友人Eric Huang12在MSN即時通
    網路對話即「Eric Huang12 Valeria妳是怎麼知道他已婚還
    有小孩這事呢」、「Valeria Eric Huang12他跟我說的」、
    「Eric Huang12 Valeria何時說的」、「Valeria Eric Hua
    ng12過年的時候」等內容，應屬信而有徵。何況聲請人於臺
    灣新竹地方法院94年度婚字第150號請求離婚事件中陳述「
    兩造結婚後，被告（指聲請人）發現原告（指丙○○）經常
    通宵上網交友，且都以未婚身分，並隱瞞年齡，欺騙其他女
    性與其交往，明顯對婚姻不忠」等旨，有上開民事判決可查
    ，依此觀之，益見被告甲○○第一次懷孕時，對丙○○已婚
    身分應係不知，至堪認定，從而本件再議意旨請求對被告二
    人進行測謊並將前開MSN 網路對話鑑定真偽，以及傳喚Eric
    Huang12作證等事項，自無必要。
３、再被告丙○○、甲○○辯稱於94年3 月27日，在華泰王子大
    飯店，係舉辦訂婚儀式，並非結婚等語，核與證人潘玟樺證
    稱因甲○○未婚生子，為維護其名譽，乃對外聲稱甲○○已
    結婚，實則被告二人僅有訂婚等語相符，再原檢察官曾函華
    泰王子大飯店有關該日宴客情形，經該飯店以96年2 月27日
    華管字第96005號函復稱被告二人確於94年3月27日在該飯店
    宴客，訂席名義為「訂婚」無訛，再依該回函檢附之訂席單
    記載宴會名稱為「林府文定」、進行程序為上午10時到現場
    、10時30分文定儀式，並由該飯店準備桂圓、紅棗甜茶、雞
    腿、高矮椅及禮品桌，其中美工裝飾佈置項目欄指引海報記
    載為文定喜宴等項，另檢附由證人潘玟樺具名之邀請卡亦記
    載被告二人舉行文定之喜備筵等旨，以上均證被告二人於94
    年3 月27日在華泰大飯店宴客係舉辦訂婚儀式而非結婚儀式
    ，甚為明確。至於再議意旨指稱潘玟樺向聲請人坦稱為結婚
    云云，惟依證人潘玟樺於原署偵查中具結後證稱因甲○○已
    懷孕，所以任何人問起都說是結婚了，其未細講，其實被告
    二人只是訂婚等語，復參佐聲請人提出之錄音譯文，均係由
    聲請人追問被告二人何時結婚時，及未發請帖時，證人潘玟
    樺則以「喔，三月」、「喔，是那個男的（指丙○○）」等
    寥寥數語回答，顯見證人潘玟樺對聲請人所言，僅係含糊應
    付之詞，應可認定，自不能據此而為不利於被告二人之認定
    。
４、另查被告甲○○係於95年12月19日產下第二名男嬰，懷孕週
    數為40週，預估受孕日期為95年3月27日至95 年4月1日之間
    ，而被告甲○○最後一次月經為95年3 月18日等情，有振興
    醫院上開函文可查，可見被告甲○○第二胎男嬰受孕時間已
    係聲請人與丙○○判決離婚確定日即95年2 月27日之後，該
    時聲請人與丙○○已無婚姻關係，則被告甲○○與丙○○發
    生性行為因而生育第二胎男嬰，自無刑法第239 條通、相姦
    罪之成立。至聲請再議意旨指摘被告甲○○於丙○○與聲請
    人間之婚姻存續期間同居迄95年2 月27日，若未發生性關係
    ，無人能信云云，惟查無積極證據佐實之，尚難僅據聲請人
    片面之詞令被告甲○○負相姦罪責。
５、綜上所述，原檢察官調查已臻明確，所為不起訴處分，核無
    違誤，應認本件再議無理由。爰依刑事訴訟法第258 條前段
    為駁回之處分。
五、本件聲請人乙○○以前揭理由認被告甲○○涉有刑法第 239
    條相姦罪之罪嫌及刑法第237 條相婚罪之罪嫌、被告丙○○
    涉有刑法第239 條通姦罪之罪嫌，而向本院聲請交付審判。
    經查：
(一)、按犯罪事實應依證據認定之，無證據不得認定其犯罪事實，
    刑事訴訟法第154條第2項定有明文。次按，告訴人之告訴，
    係以使被告受刑事訴追為目的，是其陳述是否與事實相符，
    仍應調查其他證據以資審認；又犯罪事實之認定，應憑真實
    之證據，倘證據是否真實尚欠明顯，自難以擬制推測之方法
    ，為其判斷之基礎；及認定不利於被告之事實，須依積極證
    據，苟積極證據不足為不利於被告事實之認定時，即應為有
    利於被告之認定，更不必有何有利之證據，最高法院分別著
    有52年度臺上字第1300號、53年度臺上字第656 號、30年度
    上字第816號判例可資參照。再按，刑法第237條重婚罪及相
    婚罪，須以有配偶而重為婚姻或同時與二人以上結婚者為構
    成要件，苟未經公開儀式或二人以上證人舉行結婚儀式，自
    不構成重婚及相婚罪。又刑法第239 條之相姦罪，亦須行為
    人認知其相姦對象為有配偶之人為必要，若無此認識，自不
    構成該罪。
(二)、關於被告甲○○涉有相姦罪嫌部份：聲請人稱被告丙○○與
    聲請人婚姻存續期間，竟於93年11月26日與甲○○至日月潭
    度假同宿，又聲請人最近查得被告2 人於93年11月30日於大
    陸同宿4 天，此請海基會轉海協會證即可知其同宿之處，故
    認甲○○涉有相姦罪嫌云云。惟查：
１、被告甲○○與丙○○確有於93年11、12月間發生性行為，並
    於當時受胎事後產下1 子，故被告甲○○曾於丙○○與聲請
    人婚姻關係存續中發生性行為之客觀事實，堪以認定，然主
    觀上被告甲○○係於94年2 月始知丙○○為有配偶之人，可
    參閱卷附之被告甲○○與其友人Eric_Huang12於94年2 月22
    日之MSN 對話紀錄，被告甲○○向友人表示係於該年過年（
    指農曆過年）時始知丙○○係有配偶之人（見新竹地檢95年
    度他字第1952號偵查卷【下稱第1952號卷】第170 頁），且
    有丙○○94年2月5日向甲○○道歉之電子郵件足佐（見第19
    52號卷第167 頁），是被告甲○○所辯於93年11、12月間與
    丙○○發生性行為時，不知悉丙○○為有配偶之人，尚屬有
    據，原檢察官認被告甲○○於93年11、12月間與丙○○發生
    性行為時在主觀上係誤認丙○○非有配偶之人，難認有相姦
    之犯罪故意，其認事用法並未悖於一般社會經驗或價值之判
    斷。
２、另聲請人上開要求本院調查之被告2 人於大陸同宿證據，並
    非偵查中曾顯現之證據，乃聲請人於提出本件聲請時，始行
    提出，揆諸上開規定，本院不得就聲請人新提出之證據再為
    調查，亦不得蒐集偵查卷以外之證據，故聲請人上開主張，
    尚難認為有理由。
３、又聲請人認為除非被告甲○○係歡場女子，否則豈可不看丙○○身分證，隨便與其共宿多次，所稱無性行為，難以信之
    ，惟此係屬聲請人主觀臆測之詞，亦難遽以憑信。
４、聲請人一再稱被告丙○○及甲○○2 人，曾於日月潭旅館、
    大陸地區、華泰大飯店「蜜月套房」等地多次同宿，不可能
    無性行為，然通觀全卷，缺乏積極、適合之證據可憑，自不
    能以擬制之方法，輕率認定被告2 人多次同宿，恣意認為其
    間不可能無性行為，而推定被告甲○○有相姦之犯行。
(三)、關於被告丙○○、甲○○2 人分別涉有重婚及相婚罪嫌部分
    ：聲請人主張於聲請人與被告丙○○婚姻關係存續中之94年
    3 月27日，被告丙○○與被告甲○○各基於重婚及相婚之犯
    意，於華泰王子大飯店宴客，分別涉有重婚及相婚罪嫌。惟
    查：按結婚，應有公開儀式及2 人以上之證人，修正前民法
    第982條第1項定有明文。所謂結婚應有公開之儀式，指結婚
    之當事人應行定式之禮儀，使不特定人得以共聞共見認識其
    為結婚者而言，最高法院51年台上字第551 號判例足資參照
    ，參閱卷附之華泰大飯店企業股份有限公司96年2 月27日華
    管字96005 號函及其檢附宴會名稱為「林府文定」之訂席單
    及卷附被告2 人之訂婚邀請卡（見1952號卷第172頁、第188
    頁至第190頁），客觀上，被告2人係舉辦訂婚儀式而非結婚
    儀式，聲請人空言指摘華泰王子大飯店可能迴護被告2 人且
    訂婚邀請卡可能做假，而缺乏積極證據證明被告2 人涉有重
    婚及相婚犯行，故被告2 人犯罪嫌疑不足。又被告甲○○雖
    與友人Eric_Huang12於網路MSN 對話時稱「我終於要結婚了
    」、「婚姻就是冒險」等語，惟依前揭說明，上開對話亦不
    足以證明被告2人重婚、相婚之犯行。
(四)、至聲請人主張被告丙○○脾氣暴躁、心機深沈欺騙法院、處
    事虛偽詐騙卑劣至極、居心惡毒、善於說謊，丙○○母親為
    人刻薄、不人道、蔡家母子均非善類，被告丙○○父親性喜
    漁色，被告甲○○善於說謊等，均為被告主觀之感受或臆測
    ，而與本案無涉，又聲請人稱被告2 人等均有犯罪前科，亦
    與本案無關。
(五)、另關於聲請人主張被告丙○○涉刑法上之詐欺罪、背信罪、
    被告甲○○及其母親潘玟樺均涉偽證罪、詐欺罪等，然交付
    審判制度設立之立法意旨，係對於檢察官不起訴或緩起訴裁
    量權制衡之一種外部監督機制，故法院證據調查之範圍，應
    僅限於原告訴範圍及原偵查中曾顯現之證據，不得就告訴人
    逾原告訴範圍之部分及新提出之證據為調查，亦不可蒐集原
    偵查卷外之證據，聲請人提出之主張並非在原告訴範圍，故
    依上開說明，本院自不得加以調查，附此敘明。
六、從而，聲請人於偵查中所提出之上開證據，既無從為被告 2
    人有罪之佐證，亦不得僅憑其指述作為認定被告有罪之證據
    基礎，此外，被告2 人涉犯罪嫌不能證明之理由，原不起訴
    處分書業已詳細論列說明，聲請人提起再議，經臺灣高等法
    院檢察署檢察長詳述法律上之理由予以指駁，本院認前開不
    起訴處分及駁回再議處分書，均已就聲請人所指予以調查說
    明，且對照卷內資料，並無其他積極證據可資證明被告2 人
    有何聲請人所指述之犯行，又檢察官為不起訴處分之理由，
    復無何違背經驗法則、論理法則或其他證據法則之情事，是
    認新竹地檢署檢察官對被告為不起訴處分、臺灣高等法院檢
    察署檢察長駁回聲請人再議等之處分，均屬正當，聲請人猶
    執前詞指摘原處分不當，請求予以裁定交付審判，顯無理由
    ，應予駁回。
七、依刑事訴訟法第258條之3第2項前段，裁定如主文。
中　　華　　民　　國　　96　　年　　10　　月　　24　　日
                  刑事第一庭審判長法  官  許翠玲
                                  法  官  楊惠芬
                                  法  官  楊數盈
以上正本證明與原本無異。
不得抗告。
                                  書記官  謝國聖
中　　華　　民　　國　　96　　年　　10　　月　　24　　日
